臺灣高雄地方法院刑事判決　　　　　　　　　　　　九十三年度訴字第一五三八號
　　公　訴　人　臺灣高雄地方法院檢察署檢察官
　　被　　　告　乙○○
右列被告因毒品危害防制條例案件，經檢察官提起公訴（九十三年度毒偵字第一八九
四號），被告經本院訊問後自白犯罪，改以簡式審判程序審理，判決如左：
    主  文
乙○○施用第一級毒品，處有期徒刑柒月。扣案美娜水參瓶沒收。
    事  實
一、乙○○前因施用毒品案件，經本院以九十一年度毒聲字第七八○八號裁定送觀察
    、勒戒後，認有繼續施用毒品之傾向，經本院以九十二年度毒聲字第四七二號裁
    定令入戒治處所施以強制戒治，於戒治期間表現良好，經本院以九十二年度毒聲
    字第三五○○號裁定停止戒治，所餘戒治期間付保護管束，於民國九十三年一月
    二十日保護管束期滿，由臺灣高雄地方法院檢察署檢察官於九十三年二月十二日
    ，以九十三年度戒毒偵字第八六號不起訴處分確定。詎不知悔改，於上開強制戒
    治執行完畢釋放後五年內，基於施用第一級毒品之犯意，於九十三年三月十六日
    晚間，在其位於高雄縣鳳山市○○街六一號住處，以將海洛因摻美娜水置入針筒
    內皮下注射之方式，施用第一級毒品海洛因一次。嗣於九十三年三月十七日下午
    一時二十分許，乙○○騎乘車牌號碼ＷＢＲ－７６６號輕型機車肇事後逃逸（公
    共危險部分由本院另案審理），在高雄縣鳳山市○○○路與青年路交岔路口處為
    警查獲，並扣得乙○○所有供施用海洛因所用之美娜水三瓶，警方採取乙○○尿
    液送驗後，呈嗎啡陽性反應，因而查獲。
二、案經高雄縣政府警察局移請臺灣高雄地方法院檢察署檢察官偵查起訴後，由本院
    改依簡式審判程序審理。
    理  由
一、本件被告所犯係死刑、無期徒刑、最輕本刑為三年以上有期徒刑以外之罪，其於
    準備程序中就被訴事實為有罪之陳述，經法官告知簡式審判程序之旨，並聽取公
    訴人、被告之意見後，本院認為適宜進行簡式審判程序，故本件適用簡式審判程
    序審理，合先敘明。
二、右述事實，業據被告乙○○於本院審理時坦承不諱，並有美娜水三瓶扣案可證，
    而被告於九十三年三月十七日經警採集尿液送驗結果，呈嗎啡陽性反應，此有高
    雄縣政府衛生局九十三年三月二十四日九三煙檢字第四六○號煙毒尿液檢驗成績
    書、尿液採證代碼對照表各一份存卷可稽，足認被告之自白與事實相符，其確有
    施用第一級毒品之犯行無疑。又被告前因施用毒品案件，經本院以九十一年度毒
    聲字第七八○八號裁定送觀察、勒戒後，認有繼續施用毒品之傾向，經本院以九
    十二年度毒聲字第四七二號裁定令入戒治處所施以強制戒治，於戒治期間表現良
    好，經本院以九十二年度毒聲字第三五○○號裁定停止戒治，所餘戒治期間付保
    護管束，於九十三年一月二十日保護管束期滿，由臺灣高雄地方法院檢察署檢察
    官於九十三年二月十二日，以九十三年度戒毒偵字第八六號不起訴處分確定之事
    實，有上開不起訴處分書、臺灣高等法院被告全國前案紀錄表、臺灣高雄地方法
    院檢察署刑案資料查註紀錄表各一份存卷供參。事證明確，被告犯行洵堪認定。
三、按海洛因係毒品危害防制條例第二條第二項第一款所規定之第一級毒品，不得非
    法持有、施用，次按犯毒品危害防制條例第十條第一、二項之施用第一級、第二
    級毒品之罪者，檢察官應聲請法院裁定令被告入勒戒處所觀察、勒戒，經觀察、
    勒戒後，認有繼續施用毒品傾向者，檢察官應聲請法院裁定令被告入勒戒處所施
    以強制戒治，強制戒治期滿後，應由檢察官為不起訴之處分，依此強制戒治執行
    完畢釋放後，五年內再犯第十條之罪，檢察官應依一般刑事訴訟程序予以起訴論
    罪科刑，此觀諸毒品危害防制條例第二十條第一項、第二項、第二十三條第二項
    前段規定自明。本件被告於強制戒治執行完畢釋放後，五年內再犯本案施用毒品
    犯行，即屬應依法論罪科刑之行為，是核被告所為，係犯毒品危害防制條例第十
    條第一項之施用第一級毒品罪。被告施用第一級毒品前後持有海洛因之低度行為
    ，應為施用之高度行為所吸收，不另論罪。爰審酌被告歷經觀察、勒戒及強制戒
    治程序，猶無法戒絕毒癮，仍再度施用海洛因，顯見其意志不堅，無悔改之決心
    ，有違政府制定毒品危害防制條例之立法美意，本不宜寬貸，惟念其所為尚未害
    及他人，且犯後坦承犯行，態度尚佳等一切情狀，量處如主文所示之刑，以資懲
    儆。扣案美娜水三瓶經送驗結果雖無毒品反應，有高雄醫學大學附設中和紀念醫
    院九十三年七月五日編號0000－000號檢驗報告一紙存卷可憑，然此係被
    告所有供施用海洛因所用之物，業據被告供明在卷，爰依刑法第三十八條第一項
    第二款之規定宣告沒收。
據上論斷，應依刑事訴訟法第二百九十九條第一項前段、第二百七十三條之一第一項
，毒品危害防制條例第十條第一項，刑法第十一條前段、第三十八條第一項第二款，
判決如主文。
本案經檢察官甲○○到庭執行職務。
中      華      民      國      九十三      年    十一    月    十七    日
                                  臺灣高雄地方法院刑事庭
                                      法  官    莊  珮  君
右正本證明與原本無異。
如不服本判決，應於判決送達後十日內，向本院提出上訴狀。
                                      書記官    呂  怜  勳
中      華      民      國      九十三      年    十一    月    十七    日
附錄：
毒品危害防制條例第十條第一項
施用第一級毒品者，處六月以上五年以下有期徒刑。
